# 供应链金融采购涉及到的服务费处理问题

提问人：z921560850 时间：2022-09-15 12:38:40
陈版主您好，向您请教一个问题。
拟IPO企业（买方）委托一家企业（卖方）代为采购其指定生产商（原厂）的产品，买方与卖方签订购销协议，并在签订协议时支付一定比例的保证金，并约定当产品市场价格与合同价格相比跌幅超过保证金比例的三分之二时，买方需追加保证金，同时买方在卖方向原厂支付货款后 270 日内再与卖方结算货款，买方与卖方结算的货款金额包括原厂的结算货款及服务费（一票制结算），服务费自卖方支付货款后按照合同总价款的0.6%/月收取。
问：关于买方向卖方支付的服务费是计入存货采购成本还是费用化处理计入财务费用？

回答人：chenyiwei
这里的服务费理论上是包含真正的服务费和融资利息两部分的。但实务中可能难以分清。从此处的比例（合同总价款的0.6%/月收取）来看，融资利息的成份更多些。因此如果确定无法分清，则需在卖方向原厂付款后即确认对卖方的负债，并按约定逐月确认利息支出。这部分利息支出不能计入存货采购成本，应直接计入财务费用。